【裁判字號】    99,訴緝,85
【裁判日期】    990514
【裁判案由】    毒品危害防制條例
【裁判全文】
臺灣板橋地方法院刑事判決              99年度訴緝字第85號
公  訴  人  臺灣板橋地方法院檢察署檢察官
被      告  甲○○
上列被告因違反毒品危害防制條例案件，經檢察官提起公訴（97
年度毒偵字第4649號），經本院合議庭裁定進行簡式審判程序，
判決如下：
    主  文
甲○○施用第一級毒品，累犯，處有期徒刑柒月。扣案之海洛因
驗餘淨重零點零貳捌公克，沒收銷燬之。包裝上開海洛因之外包
裝袋壹個沒收。
    事  實
一、甲○○前於民國88年間，因偽造文書案件，經臺灣臺北地方
    法院於91年3 月29日以89年度訴字第861 號刑事判決判處有
    期徒刑8 月，因不服上訴至臺灣高等法院，經臺灣高等法院
    於91年7 月11日以91年度上訴字第1115號刑事判決撤銷原判
    決，改判處有期徒刑1 年2 月，又因不服上訴至最高法院，
    經最高法院於94年5 月26日以94年度台上字第2747號刑事判
    決撤銷後發回臺灣高等法院，經臺灣高等法院於95年6 月21
    日以94年度上更一字第330 號刑事判決撤銷後改判處有期徒
    刑1 年，並於95年8 月13日判決確定。復因故買贓物案件，
    經臺灣臺中地方法院以93年度易字第1079號刑事判決判處有
    期徒刑10月，於93年11月16日判決確定。上開偽造文書、故
    買贓物等2 罪，經臺灣高等法院於95年11月29日以95年度聲
    字第1998號裁定定應執行有期徒刑1 年8 月；又該2 罪均符
    合96年7 月16日施行之中華民國96年罪犯減刑條例之減刑條
    件，經臺灣高等法院於96年7 月16日以96年度聲減字第1742
    號裁定減刑後定應執行有期徒刑9 月確定，並於96年8 月5
    日執行完畢。又於95年間，因施用第一級毒品海洛因及第二
    級毒品甲基安非他命案件，經臺灣臺中地方法院以96年度毒
    聲字第216 號裁定送勒戒處所執行觀察、勒戒後，因認無繼
    續施用毒品之傾向，而於96年6 月1 日觀察、勒戒執行完畢
    釋放出所，並經臺灣臺中地方法院檢察署檢察官以96年度毒
    偵字第71號、96年度毒偵字第2218號為不起訴處分確定。詎
    其仍未悛悔，於上開觀察、勒戒執行完畢釋放後5 年內，復
    基於施用第一級毒品海洛因之犯意，於97年3 月6 日晚上7
    時許，在其停放於臺北縣新莊市○○路所駕駛之車輛內，以
    將海洛因摻入香煙內點燃吸食之方式施用海洛因1 次。嗣於
    97年3 月6 日晚上8 時30分許，在臺北縣新莊市○○路○ 段
    10巷口為警查獲，並扣得第一級毒品海洛因1 包（驗餘淨重
    0.028 公克），經警對其採集尿液檢體送驗後，結果呈現鴉
    片類陽性反應，始悉上情。
二、案經桃園縣政府警察局中壢分局報告臺灣臺南地方法院檢察
    署檢察官呈請臺灣高等法院檢察署檢察長核轉臺灣板橋地方
    法院檢察署檢察官偵查起訴。
    理  由
一、本件被告甲○○所犯均係死刑、無期徒刑、最輕本刑為三年
    以上有期徒刑以外之罪，其於準備程序中就被訴事實為有罪
    之陳述，經本院告知簡式審判程序之旨，並聽取公訴人、被
    告之意見後，經本院合議庭依刑事訴訟法第273 條之1 第1
    項規定裁定由受命法官獨任進行簡式審判程序，合先敘明。
二、認定犯罪事實所憑證據及理由
（一）上揭施用第一級毒品犯行之事實業據被告甲○○於本院準
      備程序及審理時均坦承不諱，核與被告於警詢及偵查中供
      述大致相符【臺灣臺南地方法院檢察署97年度毒偵字第73
      3 號（下稱偵卷）第5 至8 、37頁】。
（二）被告於97年3 月7 日為警查獲後予以採集其尿液檢體（代
      碼編號為E-970126），經送臺灣檢驗科技股份有限公司以
      酵素免疫分析法初步檢驗，再以氣相層析／質譜儀法確認
      檢驗後，確呈鴉片類陽性反應一節，有桃園縣政府警察局
      中壢分局尿液暨毒品檢體真實姓名與編號對照表、臺灣檢
      驗科技股份有限公司濫用藥物檢驗報告（報告日期：97年
      4 月9 日；報告編號：CH/2008/30703 號）各1 份在卷可
      稽（偵卷第32、42頁）。
（三）按「尿液毒品檢驗…若能使用先進之氣相層析質譜儀分析
      法確認，則可完全排除偽陽性之干擾，為目前最具公信力
      的檢驗方法。」等語，有法務部調查局第六處87年9 月29
      日（87）發技（一）字第87074574號函附卷為憑，足見前
      揭臺灣檢驗科技股份有限公司所使用之檢驗方法已可完全
      排除毒品偽陽性之干擾，其檢驗結果堪以採信；而「海洛
      因經注射入人體後，約百分之20於24小時內自尿中排出，
      一般而言，尿液中能否驗出嗎啡陽性反應，與其投與量、
      投與途徑、採尿時間、個人體質及檢驗方法之靈敏度有關
      ，國外曾有文獻報導注射6 毫克之海洛因鹽酸鹽，其代謝
      物嗎啡之平均可檢出時限約為26小時」等情，此有行政院
      衛生署藥物食品檢驗局（81）藥檢壹字第8114885 號函1
      紙附卷可憑。
（四）又員警於97年3 月6 日晚上8 時30分許，在臺北縣新莊市
      ○○路○ 段10巷口當場扣得疑似第一級毒品海洛因白色粉
      末1 包，有桃園縣政府警察局中壢分局搜索、扣押筆錄、
      扣押物品目錄表各1 份在卷可按（偵卷第23至25、26頁）
      。而本件扣案疑似第一級毒品海洛因白色粉末1 包，經送
      高雄市立凱旋醫院以氣相層析質譜儀法檢驗結果，確含有
      第一級毒品海洛因成分（驗餘淨重0.028 公克）等情，高
      雄市立凱旋醫院於97年3 月17日出具之高市凱醫驗字第64
      34號濫用藥物成品檢驗鑑定書1 紙附卷可稽（偵卷第39頁
      ）。
（五）綜上所述，被告之尿液經以氣相層析質譜儀法檢驗，既呈
      鴉片類陽性反應，佐以上函示，並有扣案物品可稽，顯見
      被告於本院審理時坦承其有於97年3 月6 日晚上7 時許，
      施用海洛因一節，應與事實相符而值採信。
（六）被告前於95年間，因施用第一級毒品海洛因及第二級毒品
      甲基安非他命案件，經臺灣臺中地方法院以96年度毒聲字
      第216 號裁定送勒戒處所執行觀察、勒戒後，因認無繼續
      施用毒品之傾向，而於96年6 月1 日觀察、勒戒執行完畢
      釋放出所，並經臺灣臺中地方法院檢察署檢察官以96年度
      毒偵字第71號、96年度毒偵字第2218號為不起訴處分確定
      等情，有臺灣高等法院被告前案紀錄表1 份在卷可按，是
      被告於上揭觀察、勒戒執行完畢釋放後5 年內，再犯本件
      施用第一級毒品之犯行，已不屬毒品危害防制條例第20條
      規定之「初犯」或「5 年後再犯」情形，應依同條例第10
      條處罰（最高法院97年第5 次刑事庭會議決議意旨參照）
      。綜上所述，本案事證明確，被告犯行洵堪認定，應予依
      法論科。
三、論罪科刑
（一）罪名：查海洛因屬毒品危害防制條例第2 條第2 項第1 款
      所規定之第一級毒品，係犯毒品危害防制條例第10條第1
      項施用第一級毒品罪。
（二）吸收關係：被告上揭為施用而於施用前後持有第一級毒品
      之低度行為，為施用第一級毒品之高度行為所吸收，不另
      論罪。
（三）累犯：查被告甲○○有如事實欄所述之前案執行紀錄，有
      臺灣高等法院被告前案紀錄表1 份附卷可稽，其於上開有
      期徒刑執行完畢後5 年內，故意再犯本件有期徒刑以上之
      罪，應依刑法第47條第1 項之規定，論以累犯，並加重其
      刑。
（四）量刑：爰審酌被告前因施用第一、二級毒品案件，已經受
      觀察勒戒執行，本應知所惕勵，卻仍漠視法令禁制再犯本
      罪，顯未知所戒慎，惟衡其施用毒品所生危害，實以自戕
      身心健康為主，對於他人生命、身體、財產等法益，尚無
      明顯而重大之實害，暨其犯罪後坦認犯行之態度等一切情
      狀，論處如主文所示之刑，以示懲儆。
（五）沒收銷毀、沒收：扣案之海洛因驗餘淨重0.028 公克，係
      查獲之第一級毒品，已如前述，不問屬於犯人與否，應依
      毒品危害防制條例第18條第1 項前段規定沒收銷燬之。至
      鑑驗用罄海洛因0.008 公克部分，因已滅失，爰不另為沒
      收銷燬之諭知，併此說明。又包裝上開海洛因之外包裝袋
      1 個，有防止毒品裸露、潮濕及便於攜帶之功能，為被告
      於本件施用海洛因犯行所用，且為被告所有，業據被告供
      承在卷，爰應依刑法第38條第1 項第2 款規定宣告沒收。
四、公訴人於本院99年4 月30日準備程序當庭更正原起訴書所載
    被告施用第一級毒品之施用方式如同事實欄一項下所載，併
    此敘明。
據上論斷，應依刑事訴訟法第273 條之1 第1 項、第299 條第1
項前段，毒品危害防制條例第10條第1 項、第18條第1 項前段，
刑法第11條、第47條第1 項、第38條第1 項第2 款，判決如主文
。
本案經檢察官朱俊銘到庭執行職務。
中    華    民    國    99    年    5     月    14    日
                  刑事第十三庭    法  官  方鴻愷
以上正本證明與原本無異。
如不服本判決應於收受判決後10日內向本院提出上訴書狀，並應
敘述具體理由。其未敘述上訴理由者，應於上訴期間屆滿後20日
內向本院補提理由書（均須按他造當事人之人數附繕本）「切勿
逕送上級法院」。
                                  書記官  江怡萱
中    華    民    國    99    年    5     月    19    日
附錄本案論罪科刑法條全文：
毒品危害防制條例第10條
施用第一級毒品者，處6 月以上5 年以下有期徒刑。
施用第二級毒品者，處3 年以下有期徒刑。

司法院資訊處製作；財團法人民間司法改革基金會備份。
